# 用联营公司的股权向子公司增资的账务处理？

提问人：mdzcpa 时间：2010-03-10 08:29:17
基本情况：母公司A拥有B公司60%股权，拥有C公司20%的股权。 2009 年 9 月A用C公司的股权向B公司增资。A公司对C公司投资的账面值为 80 万元，作价 120 万元。增加对B公司的投资 100 万元、投资比例增至75%，另 20 万元记入B公司的资本公积。 向陈版主及各位请教的问题是：A公司个别报表和B公司如何进行账务处理？A公司合并报表如何抵消？ 谢谢！
[ 本帖最后由 mdzcpa 于 2010-3-10 08:36 编辑 ]

回答人：chenyiwei
回复 楼主 mdzcpa 的帖子A公司个别报表：等于以对C公司的一项长期股权投资换取了一项对B公司的长期股权投资，适用非货币性资产交换准则。因为是对子公司投资，因此个人理解没有商业实质，应按A公司账面原先对C的长期股权投资的账面价值（按权益法核算到对B公司出资日）作为对B的长期股权投资的入帐价值，不确认损益。 合并报表层面，因为是母公司对子公司单方面增资，没有引起集团对外财务状况和经营成果的变动，所以这一内部重组行为不影响合并集团对外报送的合并报表。因为B公司层面按评估值确认对C的20%长期股权投资，所以需要在合并报表时将该项长期股权投资的评估增值予以抵销（冲减B公司个别报表中确认的与本次增资相关的实收资本和资本公积）。如果这一内部重组行为导致B公司中的少数股东权益金额发生变化的，则在合并报表层面通过“资本公积”和“少数股东权益”两个项目进行调整。
[ 本帖最后由 chenyiwei 于 2010-3-10 13:00 编辑 ]